【裁判字號】    89,易,690
【裁判日期】    891130
【裁判案由】    
【裁判全文】
臺灣基隆地方法院刑事判決                          八十九年度易字第六九號
    公  訴  人  臺灣基隆地方法院檢察署檢察官
    被      告  乙○○
右列被告因違反毒品危害防制條例案件，經檢察官提起公訴 (八十九年度偵字第三七
四六號 )，本院判決如左：
    主  文
乙○○持有第二級毒品，處有期徒刑貳月，如易科罰金以參佰元折算壹日。扣案之第
二級毒品安非他命重壹點參公克沒收銷燬之。
    事  實
一、乙○○於民國八十九年八月十七日晚間十一時許，在基隆市○○路佳樂迪ＫＴＶ
    前，自友人甲○○（轉讓毒品部分，現由本院另案審理中）受讓第二級毒品安非
    他命一包（重一‧三公克），而非法持有之。嗣於八十九年八月十八日晚上九時
    二十分許，為警在台北縣瑞芳鎮○○○○路民享新村六號四樓乙○○住處房間內
    查獲，並扣得其持有之安非他命一包重一‧三公克。
二、案經基隆市警察局移送臺灣基隆地方法院檢察署檢察官偵查起訴。
    理  由
一、訊據被告乙○○固坦承於右開時間、地點為警查獲其持有第二級毒品安非他命之
    事實不諱，惟矢口否認有何犯行，辯稱：查獲之安非他命係甲○○向伊借外套穿
    後藏放於衣服口袋中，甲○○事後交還外套時並未告知衣服口袋內藏有安非他命
    云云。惟查，證人甲○○於前揭時地如何無償轉讓安非他命一包予被告之事實，
    業據證人甲○○於警訊及檢察官偵查中（台灣基隆地方法院檢察署八十九年度偵
    字第三七四七號案件）證述明確，且被告對於如何取得扣案之安非他命一事，先
    於警訊中供稱是甲○○於佳樂迪ＫＴＶ某包箱內喝醉酒後塞給被告云云，復於偵
    查中又改稱是在佳樂迪ＫＴＶ樓下碰見甲○○，他向我借外套穿，半小時後在佳
    樂迪ＫＴＶ門口遇見甲○○向他拿外套，不知衣服口袋內有安非他命云云，何以
    其前後所為之供述明顯歧異，互核不符，足證其上開供述顯非真實。參以甲○○
    為長期施用毒品安非他命之人，而毒品安非他命物稀價昂，甲○○倘無贈與被告
    安非他命之意思，豈會任意將數量一點三公克之安非他命放置於他人衣服口袋中
    ，且事後又未向被告索回該安非他命，要與常情不符，是被告所辯顯非可信。至
    證人甲○○於本院審理時雖改口稱安非他命是向被告借外套時所放，被告並不知
    悉，警偵訊中因施用毒品意識不清所言不實在云云，顯係事後為規避刑責迴護被
    告之語，難以採信，此外並有上開安非他命重一．三公克扣案可證，被告犯罪之
    事證明確，犯行可堪認定。
二、查安非他命為第二級毒品，毒品危害防制條例第二條第二項第二款規定甚明，則
    被告持有第二級毒品之行為，係犯毒品危害防制條例第十一條第二項之持有第二
    級毒品罪。審酌被告之素行尚佳、持有之數量非多、所生之危害、犯後否認犯行
    及其他相關之一切情狀，量處如主文所示之刑，並諭知易科罰金之折算標準，以
    示儆懲。
三、扣案之安非他命一包重一‧三公克係第二級毒品，應依毒品危害防制條例第十八
    條第一項前段規定沒收銷燬之。
據上論斷，應依刑事訴訟法第二百九十九條第一項前段，毒品危害防制條例第十一條
第二項、第十八條第一項前段，刑法第十一條前段、第四十一條，罰金罰鍰提高標準
條例第二條，判決如主文。
本案經檢察官周啟勇到庭執行職務。
中      華      民      國    八十九    年     十一     月     三十     日
                                    臺灣基隆地方法院刑事第二庭
                                            法  官  汪  梅  芬
右正本證明與原本無異。
對於本件判決如有不服，應於收受送達後十日內，向本院提出上訴書狀，上訴於臺灣
高等法院，並按他造當事人之人數附具繕本。
                                            書記官  黃  致  祥
中      華      民      國    八十九    年     十一     月     三十     日
【附錄論罪法條】
毒品危害防制條例第十一條第二項：
持有第二級毒品者，處二年以下有期徒刑、拘役或新台幣三萬元以下罰金。


司法院資訊處製作；財團法人民間司法改革基金會備份。
